【裁判字號】    99,抗,403
【裁判日期】    991012
【裁判案由】    假處分
【裁判全文】
臺灣高等法院臺中分院民事裁定  99年度抗字第403號
抗  告  人  鄭旭裕
訴訟代理人  林見軍律師
抗  告  人  鄭庭安
            鄭東硯
上列抗告人因與相對人王志宏間聲請定暫時狀態假處分事件，對
於中華民國99年8月24日臺灣彰化地方法院裁定（99年度裁全字
第976號），提起抗告，本院裁定如下：
    主  文
抗告駁回。
抗告訴訟費用由抗告人負擔。
    理  由
一、按依民事訴訟法第532條規定聲請法院裁定准許假處分者，
    必須是債權人就金錢請求以外之請求，欲保全強制執行者，
    且係因請求標的之現狀變更，有日後不能強制執行，或甚難
    執行之虞者，始得為之。又民事訴訟法第538條所規定之定
    定暫時狀態假處分，乃針對有爭執之法律關係，為防止發生
    重大之損害或避免急迫之危險或有其他相類之情形而有必要
    者，所為之規定。
二、抗告人於原審聲請假處分略以：抗告人等所有坐落彰化縣彰
    化市○○○段170-1地號土地為封閉之袋地，多年來抗告人
    等所有上開土地及其上2459建號（門牌編號為彰化縣彰化市
    ○○○路62號）之建物，均經由現行路名「水尾一路」之現
    有既成道路通往彰化市○○○○路」及其他公路，而前開現
    有既成道路迄今已通行近30年，其中一段係相對人王志宏所
    有於同段170-3地號土地。抗告人等所有170-1地號及上建物
    因為封閉之袋地及建築物，依民法787條第1項規定規定，得
    向相對人主張袋地通行權，惟近日相對人為故意損害抗告人
    之通行權，竟雇工設置路障，致抗告人進出受阻無法經營廢
    棄物回收。是為免抗告人使用上開170-1地號土地及2459建
    號建物之權益遭受不定時之侵害，抗告人依民法787條及767
    條之規定，請求袋地通行權之確認並求為禁止妨害通行之判
    決，但訴訟過程曠日廢時，不經歷一段時日恐無法定讞而告
    解決，從而，抗告人就上開通行權之糾紛自有求為定暫時狀
    態之必要，爰提出地籍圖、土地、建物謄本等影本及對外通
    行之道路現況相片數張、相對人於99年8月2日設置路障之錄
    影畫面光碟及當日拍攝之相片數張等為證，並陳明願供擔保
    以補釋明之不足，請准宣告假處分。原法院認與首開法條規
    定相符，爰裁定准抗告人提供擔保金新台幣360,000元後，
    命相對人對於坐落彰化縣彰化市○○○段170-3地號土地，
    於本案訴訟判決確定前，不得設置妨害抗告人通行之障礙物
    或為其他妨害抗告人等通行之行為，核無違誤，抗告人提起
    抗告未附理由，並經通知到庭陳述意見亦未果，其抗告為無
    理由，應予駁回，爰裁定如主文。
中    華    民    國    99    年    10    月    12    日
                民事第五庭    審判長法  官  李寶堂
                                    法  官  黃永祥
                                    法  官  鄭金龍
以上正本係照原本作成。
不得再抗告。
                                    書記官  姚錫鈞
中    華    民    國    99    年    10    月    13    日
                                                      Ｖ

司法院資訊處製作；財團法人民間司法改革基金會備份。
